臺灣高等法院民事裁定
111年度非抗字第26號
再  抗告人  何岳儒


代  理  人  黃煒迪律師
相  對  人  李冠緯
上列當事人間票款執行事件，再抗告人對於中華民國111年2月25
日臺灣臺北地方法院110年度抗字第329號裁定，提起再抗告，本
院裁定如下：
    主  文
再抗告駁回。
再抗告程序費用由再抗告人負擔。
    理  由
一、按對於非訟事件抗告法院所為有無理由之裁定再為抗告者，
    僅得以其適用法規顯有錯誤為理由，此觀非訟事件法第45條
    第3項規定自明。所謂適用法規顯有錯誤，係指原裁定就其
    取捨證據所確定之事實，其適用之法規顯然不合於法律規定
    ，或與大法官會議之解釋顯有違反，或消極不適用法規，顯
    然影響裁判者而言，不包括認定事實錯誤、取捨證據失當等
    情形在內。又本票上記載免除作成拒絕證書者，執票人雖仍
    應為付款之提示，但本票債務人對於執票人主張未為提示者
    ，應負舉證之責，票據法第124條準用同法第95條但書規定
    亦有明文，此為民事訴訟法第277條本文一般舉證責任分配
    原則之例外規定，應優先適用。
二、本件相對人執再抗告人分別於民國（下同）108年4月30日、
    5月6日、5月7日、5月9日所簽發，如附表所示之本票6紙（
    下合稱系爭本票），依票據法第123條之規定，向原法院聲
    請許可本票強制執行，經原法院以110年度司票字第14516號
    裁定（下稱系爭本票裁定）准許。再抗告人不服，提起抗告
    ，原法院以原裁定駁回其抗告。再抗告人不服，對之提起再
    抗告，無非以：相對人未證明提示系爭本票之事實，依法不
    得行使追索權，原法院未詳加調查相對人是否有踐行提示系
    爭本票原本之程序，適用法規顯有錯誤，爰請求廢棄原裁定
    云云。
三、原裁定以系爭本票已載明免除作成拒絕證書，相對人聲請裁
    定准予強制執行時，表明已經提示者，毋庸提出已為付款提
    示之證據，再抗告人主張相對人未為提示，應由再抗告人就
    相對人未提示系爭本票負舉證之責，惟再抗告人並未舉證證
    明相對人未為付款之提示，因而維持系爭本票裁定，駁回再
    抗告人之抗告，其適用票據法第124條準用同法第95條但書
    規定並無錯誤，亦無消極不適用民事訴訟法第277條規定之
    情事。至再抗告人主張其已提出與第三人胡金德之LINE對話
    紀錄，並聲請傳訊胡金德，以資證明其與相對人於109年1月
    3日並未碰面，相對人不可能於該日向其提示系爭本票請求
    付款乙節，為原法院所不採，此部分核屬對原裁定認定事實
    不當之指摘，與適用法規顯有錯誤之情形有間。再抗告意旨
    指摘原裁定不當，聲明廢棄，為無理由，應予駁回。
四、據上論結，本件再抗告為無理由，爰裁定如主文。　　
中　　華　　民　　國　　111 　年　　4 　　月　　15　　日
                  民事第二十一庭
                        審判長法  官  翁昭蓉
                              法  官  羅惠雯
                              法  官  林哲賢
附表：                                                          編 號 發票日 票面金額 （新臺幣） 到期日 提示日 利息起算日 票據號碼 1 108年4月30日 4,250,000元 未記載 109年1月3日 109年1月4日 TH0000000 2 108年5月6日 2,300,000元 未記載 109年1月3日 109年1月4日 TH0000000 3 108年5月7日 5,500,000元 未記載 109年1月3日 109年1月4日 TH0000000 4 108年5月7日 8,800,000元 未記載 109年1月3日 109年1月4日 TH0000000 5 108年5月7日 12,000,000元 未記載 109年1月3日 109年1月4日 TH0000000 6 108年5月9日 3,000,000元 108年6月30日 109年1月3日 109年1月4日 TH0000000 
正本係照原本作成。
不得抗告。
中　　華　　民　　國　　111 　年　　4 　　月　　15　　日

 　　　　　　　　　　　　     書記官  陳盈真